臺灣臺北地方法院民事判決
111年度訴字第947號
原      告  羅一元  
訴訟代理人  姜鈞律師  
被      告  姜泓名  
上列當事人間請求返還投資款事件，本院於民國111年6月14日言
詞辯論終結，判決如下：
    主      文
被告應給付原告新臺幣柒拾萬元，及自民國一百一十一年三月二
十五日起至清償日止，按週年利率百分之五計算之利息。
訴訟費用新臺幣柒仟陸佰元由被告負擔。
本判決得假執行。但被告如以新臺幣柒拾萬元為原告預供擔保，
得免為假執行。
    事實及理由
一、按訴訟，由被告住所地之法院管轄；被告不抗辯法院無管轄
    權，而為本案之言詞辯論者，以其法院為有管轄權之法院，
    民事訴訟法第1條第1項前段、第25條分別定有明文。查本件
    被告住所地在新北市中和區，雖非本院所轄範圍，惟被告不
    抗辯本院無管轄權而為本案之言詞辯論，有本院民國111年6
    月14日言詞辯論筆錄附卷可稽（見本院卷第75至77頁），是
    依民事訴訟法第25條規定，本院就本件即有管轄權。
二、原告主張：兩造於109年1月19日簽訂房屋貸款授權委託同意
    書(下稱系爭委託書)，約定由被告負責提供房屋物件辦理融
    資貸款，經銀行評估核撥貸款後，原告再給付被告服務費用
    ，被告提供之房屋物件若有獲利，則按60％、40％之比例將獲
    利分潤予原告、被告，原告並同意先給付被告簽約金新臺幣
    (下同)30萬元及初期工作費用40萬元，被告收受上開款項應
    簽發同面額本票交付原告。詎原告已依約交付簽約金30萬元
    及初期工作費用40萬元予被告，並取得被告所簽發之同面額
    本票各1紙，然被告竟未依約履行受託事項，原告自得類推
    適用民法第256條規定，以起訴狀繕本送達為終止系爭委託
    書之意思表示，系爭委託書既已終止，依民法第179條或第2
    59條規定，原告自得請求被告返還上開簽約金及初期工作費
    用共計70萬元。爰依民法第179條或第259條規定，提起本件
    訴訟。並聲明：㈠被告應給付原告70萬元，及自起訴狀繕本
    送達翌日起至清償日止，按週年利率5％計算之利息；㈡願供
    擔保，請准宣告假執行。
三、被告則以：對原告主張之上開事實及其請求，為認諾之表示
    等語。
四、按當事人於言詞辯論時為訴訟標的之捨棄或認諾者，應本於
    其捨棄或認諾為該當事人敗訴之判決，民事訴訟法第384條
    定有明文。經查，被告於本院111年6月14日言詞辯論期日，
    對原告主張之上開事實及其請求均不爭執，並為認諾之表示
    （詳見本院卷第75、77頁），是被告既於言詞辯論時為本件
    訴訟標的之認諾，依民事訴訟法第384條規定，本院即應本
    其認諾為被告敗訴之判決。從而，原告請求被告給付70萬元
    ，及自起訴狀繕本送達翌日即111年3月25日（見本院卷第57
    頁）起至清償日止，按週年利率5％計算之利息，為有理由，
    應予准許。
五、本件係本於被告認諾所為之判決，依民事訴訟法第389條第1
    項第1款規定，應依職權宣告假執行；又法院應依職權宣告
    假執行者，本毋庸原告為聲請，則本件原告仍聲請願供擔保
    宣告假執行，該聲請僅具督促法院職權發動之效力，爰不另
    為供擔保之諭知，附此敘明；另依同法第392條第2項規定，
　　依職權宣告被告如預供擔保，得免為假執行。
六、訴訟費用負擔之依據：民事訴訟法第78條。　　　　
中　　華　　民　　國　 111　　年　　 6　　月　　28　　日
                  民事第七庭  法　官  黃珮如　
以上正本係照原本作成。
如對本判決上訴，須於判決送達後20日內向本院提出上訴狀。如
委任律師提起上訴者，應一併繳納上訴審裁判費。　　　　　　
　　　
中　　華　　民　　國　　111 　年　　6 　　月　　28　　日
                              書記官  張惠晴